【裁判字號】    98,審易,968
【裁判日期】    980828
【裁判案由】    竊盜
【裁判全文】
臺灣桃園地方法院刑事判決             98年度審易字第968號
公  訴  人  臺灣桃園地方法院檢察署檢察官
被      告  乙○○
上列被告因竊盜案件，經檢察官提起公訴（98年度偵字第3345號
），本院判決如下：
    主    文
乙○○攜帶兇器竊盜，累犯，處有期徒刑拾月。
    事    實
一、緣乙○○前於民國84年間因懲治盜匪條例案件，經臺灣屏東
    地方法院（以下稱屏東地院）以84年度訴字第731 號判處有
    期徒刑4 年6 月確定，另於85年間因麻醉藥品管理條例案件
    ，經屏東地院以85年度易字第995 號判處有期徒刑5 月確定
    ，二案接續執行，於88年6 月1 日假釋出監併付保護管束，
    惟於假釋期間因違反保護管束應遵守事項，遭撤銷假釋，尚
    餘殘刑2 年5 月又15日。復於88年間因竊盜案件，經屏東地
    院以89年度易字第646 號判處有期徒刑1 年6 月，上訴後，
    經臺灣高等法院高雄高分院以89年度上易字第1408號駁回上
    訴確定，與上開殘刑2 年5 月又15日接續執行後，於93年11
    月25日縮刑期滿執行完畢（於本案構成累犯）。詎其仍不知
    悔改，意圖為自己不法之所有，於97年8 月23日18時28分許
    ，見甲○○所有牌照號碼為3693-UT 之營業用小客車停放在
    桃園縣蘆竹鄉○○路旁，且後車廂僅以帆布罩蓋，有機可乘
    ，遂掀開帆布進入後車廂內，取走原置放在該車上、甲○○
    平日用以從事裝潢工作、材質堅硬、前端尖銳，客觀上足以
    對人之生命、身體安全構成威脅，而具有危險性且與剪刀相
    類似，可供兇器使用之不明器具1 支（未扣案），再持該工
    具撬開系爭車輛門鎖，啟動電門後，竊得該車，供己代步使
    用，後經警方採集現場遺留在車內前飾板上行照套上之指紋
    送請鑑定後，確核與內政部警政署刑事警察局所檔存乙○○
    指紋卡之右拇指指紋相符，因而循線查悉上情。
二、案經桃園縣政府警察局桃園分局報請臺灣桃園地方法院檢察
    署檢察官偵查起訴。
    理    由
一、本案所引用之供述及非供述證據，經本院依法踐行調查證據
    程序，檢察官、被告均不爭執各該證據之證據能力，且迄本
    院言詞辯論終結前均未就證據之證據能力聲明異議，又查無
    依法應排除其證據能力之情形，是後述所引用證據之證據能
    力均無疑義，依法自有證據能力，均得作為本案證據。
二、前揭事實，業據被告於警詢、偵查中均坦承犯行，核與被害
    人警詢中之指訴相符，又案發後，經桃園縣政府警察局桃園
    分局鑑識課人員吳竹宥、李再元於97年9 月9 日11時10分許
    ，至該車內現場勘察，於該車前飾板上之行照套及飲料瓶採
    得清晰指紋2 枚，依該枚指紋之清晰程度，研判係新的指紋
    ，隨即當場封存，嗣送內政部警政署刑事警察局鑑定比對，
    經刑事警察局鑑定結果，上開編號1 、2 之指紋經輸入電腦
    比對再由人工確認結果，與該局檔存被告指紋卡之「右指紋
    」指紋相符，有刑案現場照片影本12張、指紋照片2 張、桃
    園縣政府警察局刑案現場勘察紀錄表及內政部警政署刑事警
    察局97年10月29日刑紋字第0970164365號鑑驗書附卷可稽。
    足證被告於前揭不利於己之自白，確與事實相符，詢堪採為
    論罪科刑之依據，從而，本案事證明確，應依法論科。至被
    告雖於本院準備程序、審理中一再翻異前詞，辯稱其雖曾進
    入系爭車輛，但並非欲竊取車輛，其僅係利用該車輛作為其
    施用毒品之處所，其之所以於警詢、偵查中坦承犯行，僅因
    誤聽他人建議如果認罪可獲得較輕刑之判決，況因本案已在
    車上查獲其留下之指紋，其始編纂進入系爭車輛取出剪刀用
    以破壞該車門門鎖、開啟電門之說詞。然查，參以警方於案
    發後所拍攝之系爭車輛內部情形之照片及桃園縣政府警察局
    刑案現場勘察紀錄表觀之，可知警方係於系爭車輛前飾板所
    放置之行照套上採集到被告之指紋，可見被告不但有進入系
    爭車輛之後車廂，還曾進入系爭車輛之內部，若被告僅欲找
    尋可施用毒品之處所，僅在該車輛後車廂、有帆布覆蓋、外
    人無法可見內部情形之處施用即可，何須費工進入有透明玻
    璃之車輛內部，反而易生遭人發現其施用毒品之危險；又據
    被害人於本院準備程序中陳稱，其車輛後車廂僅以帆布罩蓋
    並未上鎖，是被告確有可能在未持任何工具之情況下，即可
    進入後車廂，再搜尋可利用之工具開啟車門鎖及電門。又被
    告於警詢中所稱其係以系爭車輛放後車廂內之「剪刀」竊得
    車輛，該「剪刀」之工具，其在材質上、性能上，均與桃園
    縣政府警察局所製作之刑案現場勘察紀錄表所研判竊嫌以「
    一字起子」或自備「鑰匙」等工具竊盜之描訴相符，兩者均
    具有材質堅硬、前端尖銳之屬性。準此，若非被告確以其於
    警詢、偵查中所陳述竊案之經過竊得系爭車輛，何以其就該
    竊盜情形之描述，與系爭車輛之實際情形、被害人之指述及
    刑案現場勘察紀錄表對竊案發生之研判，均核屬相符。綜上
    ，足見被告辯稱其僅進入系爭車輛施用毒品，並無竊取該車
    輛一詞與事實不符，顯為被告事後卸責一詞，不足採信。
三、按刑法第321 條第1 項第3 款之攜帶兇器竊盜罪，係以行為
    人攜帶兇器竊盜為其加重條件，此所謂兇器，其種類並無限
    制，凡客觀上足對人之生命、身體、安全構成威脅，具有危
    險性之兇器均屬之（最高法院79年台上字第5253號判例參照
    ）。本案被告於上揭時、地行竊時所攜帶之不明器具1 支，
    經警方研判，係質地堅硬之鋒利物品，足對人之生命、身體
    安全構成威脅，在客觀上顯然具有危險性，且被告於警詢、
    偵查中亦稱該兇器為剪刀，故屬兇器無疑，是核被告所為，
    係犯刑法第321 條第1 項第3 款之攜帶兇器加重竊盜罪。又
    查被告有事實欄所載之犯罪科刑及執行情形，此有臺灣高等
    法院被告前案紀錄表存卷可按，其受有期徒刑之執行完畢後
    5 年以內再犯有期徒刑以上之罪，係屬累犯，應依法加重其
    刑。爰審酌被告正值壯年，不思憑藉己力循正當管道賺取財
    物，竟以竊盜方式獲利，實屬不該，且犯罪後反覆其詞，否
    認犯罪，態度不佳，並衡其犯罪之動機、目的、手段、所竊
    取財物之價值及其素行等情，量處如主文所示之刑，以資懲
    儆。
四、至未扣案之不明器具1 支，雖係供被告犯本案之罪所用之物
    ，惟未扣案且非違禁物，復查無其他積極證據足認上開扣案
    物確係被告所有，爰不予宣告沒收，附此敘明。
據上論斷，應依刑事訴訟法第299 條第1 項前段，刑法第321 條
第1 項第3 款、第47條第1 項，判決如主文。
本案經檢察官丁俊成到庭執行職務。
中    華    民    國    98    年     8     月    28   日
                        刑事庭法  官  林靜梅
以上正本證明與原本無異。
如不服本判決應於收受判決後10日內向本院提出上訴書狀，並應
敘述具體理由。其未敘述上訴理由者，應於上訴期間屆滿後20日
內向本院補提理由書 (均須按他造當事人之人數附繕本)「 切勿
逕送上級法院」。
                              書記官  施春祝
中    華    民    國    98    年    8     月     28   日
附錄本案論罪科刑法條：
中華民國刑法第321條第1項
（加重竊盜罪）
犯竊盜罪而有左列情形之一者，處6 月以上、5 年以下有期徒刑
：
一  於夜間侵入住宅或有人居住之建築物、船艦或隱匿其內而犯
    之者。
二  毀越門扇、牆垣或其他安全設備而犯之者。
三  攜帶兇器而犯之者。
四  結夥三人以上而犯之者。
五  乘火災、水災或其他災害之際而犯之者。
六  在車站或埠頭而犯之者。


司法院資訊處製作；財團法人民間司法改革基金會備份。
